【裁判字號】    98,交聲,3505
【裁判日期】    980930
【裁判案由】    聲明異議
【裁判全文】
臺灣臺中地方法院交通事件裁定        98年度交聲字第3505號
原處分機關  交通部公路總局臺中區監理所豐原監理站
異  議  人
即受處分人  甲○○
上列異議人即受處分人因違反道路交通管理處罰條例案件，對於
交通部公路總局臺中區監理所豐原監理站民國98年9月1日所為之
處分（豐監稽違字第裁63-HD0000000號裁決書），聲明異議，本
院裁定如下：
    主    文
異議駁回。
    理    由
一、原處分機關係以：異議人即受處分人甲○○（下稱受處分人
    ）所有之車牌號碼2696-GA號自用一般小客貨車，於民國98
    年6月26日16時21分許，在臺中縣神岡鄉○○路（雷達雙向
    ）處，因汽車駕駛人行車速度，超過規定之最高時速未滿20
    公里（限速60公里，經測定時速76公里），為臺中縣警察局
    交通警察隊逕行舉發，並由原處分機關依道路交通管理處罰
    條例第40條、第63條第1項第1款之規定，逕行裁處受處分人
    罰鍰新臺幣（下同）1600元，並記違規點數1點，與法尚無
    不合等語。
二、受處分人聲明異議意旨略以：照片上顯示出2部車輛，無法
    證明為哪一部車輛超速；美國職棒測速器經常有測不準之現
    象，更何況國內之一般測速器，本件雷達測速儀器如無終年
    均維持精準測速之證明，難以彰示公權力之公平性等云云。
三、按汽車駕駛人，行車速度，超過規定之最高時速，或低於規
    定之最低時速，除有第43條第1項第2款情形外，處新臺幣12
    00元以上2400元以下罰鍰；汽車駕駛人有下列各款所列條款
    之一者，除依原條款處罰外，並予記點：一、有‧‧‧第四
    十條‧‧‧情形之一者，各記違規點數1點。為道路交通管
    理處罰條例第40條、第63條第1項第1款定有明文。
四、經查，受處分人駕駛車牌號碼2696-GA號自用一般小客貨車
    ，於98年6月26日16時21分許，在臺中縣神岡鄉○○路（雷
    達雙向）處，其規定行車速限為時速60公里，而經以雷達測
    速儀器測得受處分人上開自用一般小客貨車之行車速度為時
    速76公里，超過規定之最高時速未滿20公里，為臺中縣警察
    局交通警察隊逕行舉發等情，有臺中縣警察局舉發違反道路
    交通管理事件通知單、違規舉發照片附卷可稽。查，本件設
    置於舉發路段之雷達測速儀器，其拍攝原理，係以車輛通過
    雷達波發射範圍計算而得，如速度未超過設定速度，則儀器
    不會拍照，此有臺中縣警察局98年8月12日中縣警交字第098
    0060801號函附卷可按，又該舉發路段之雷達測速儀，係於9
    8年4月17日經經濟部標準檢驗局檢定合格（檢定合格單號碼
    ：J0GA0000000A，J0GA0000000B），有效期間至99年4月30
    日等情，亦有經濟部標準檢驗局雷達測速儀檢定合格證書1
    紙附卷可稽，則其準確性應屬高度可信。再者，觀之卷附之
    違規舉發照片，受處分人所駕駛之上開自用一般小客貨車係
    在照片之正中央中心點位置至為明確，顯係該車輛在超出雷
    達測速儀器所設定之速限範圍時，即為雷達測速儀器鎖定拍
    照存檔，又衡以上開違規舉發照片所示受處分人上開自用小
    客貨車為雷達測速儀器鎖定拍照時，並無緊臨其前後左右之
    車輛，則該雷達測速儀器測速時，顯無混淆其他車輛之可能
    。受處分人雖辯稱，違規舉發照片上有2輛車，無法證明係
    哪一部超車，然觀之上開違規舉發照片，固有一輛駕駛於受
    處分人自用小客貨車前方之自用小客車，然該自用小客車距
    離甚遠，且其車體尚有部分未顯現於上開違規舉發照片，顯
    然非本件雷達測速儀器於上開時、地，所鎖定之超速駕駛之
    車輛至明。是以，本件受處分人空言辯稱：因美國職業大聯
    盟球速之測速器經常有不準之現象，更遑論我國之測速器之
    準確性；而舉發照片無法證明何一車輛超速違規云云，顯係
    卸責之詞，無足採信。
五、綜上所述，受處分人確有於前揭時、地超速違規之事實，受
    處分人所執異議理由，並無可採。從而，原處分機關依道路
    交通管理處罰條例第40條、第63條第1項，裁處受處分人罰
    鍰1600元，並記違規點數1點，並無違誤。是本件異議為無
    理由，應予駁回。
據上論斷，應依道路交通管理處罰條例第87條第2項、道路交通
案件處理辦法第19條，裁定如主文。
中    華    民    國    98    年    9    月    30    日
                        交通法庭  法  官  李慧瑜
上正本證明與原本無異。
如不服本裁定，應於裁定送達5日內向本院提出抗告狀。
                                  書記官  陳青瑜
中    華    民    國    98    年    9    月    30    日


司法院資訊處製作；財團法人民間司法改革基金會備份。
